【裁判字號】    97,訴,3787
【裁判日期】    971231
【裁判案由】    毒品危害防制條例
【裁判全文】
臺灣板橋地方法院刑事判決              97年度訴字第3787號
公  訴  人  臺灣板橋地方法院檢察署檢察官
被      告  甲○○
                    國民
上列被告因違反毒品危害防制條例案件，經檢察官提起公訴（97
年度毒偵字第6242號），被告於準備程序中就被訴事實為有罪之
陳述，經本院合議庭裁定由受命法官獨任進行簡式審判程序，並
判決如下：
    主      文
甲○○施用第一級毒品，累犯，處有期徒刑捌月，扣案之第一級
毒品海洛因壹包（驗前淨重零點陸伍公克，驗後淨重零點陸肆捌
公克）沒收銷燬之，扣案之第一級毒品海洛因包裝袋壹個、電子
磅秤壹臺及分裝袋貳拾個，均沒收之；又施用第二級毒品，累犯
，處有期徒刑陸月，扣案之第二級毒品甲基安非他命包（其中
壹包驗前淨重零點肆陸肆公克，驗後淨重零點肆陸柒公克，另
貳包驗前淨重伍點捌玖公克，驗後淨重伍點捌捌捌公克）沒
收銷燬之，扣案之第二級毒品甲基安非他命包裝袋個、吸食器
壹組、電子磅秤壹臺及分裝袋貳拾個，均沒收之。應執行有期徒
刑壹年，扣案之第一級毒品海洛因壹包（驗前淨重零點陸伍公克
，驗後淨重零點陸肆捌公克）、第二級毒品甲基安非他命包（
其中壹包驗前淨重零點肆陸肆公克，驗後淨重零點肆陸柒公克
，另貳包驗前淨重伍點捌玖公克，驗後淨重伍點捌捌捌公克
）沒收銷燬之，扣案之第一級毒品海洛因包裝袋壹個、第二級毒
品甲基安非他命包裝袋個、吸食器壹組、電子磅秤壹臺及分裝
袋貳拾個，均沒收之。
    事      實
一、甲○○前於民國94年間，因施用毒品案件，經臺灣嘉義地方
    法院以94年度毒聲字第254 號裁定送觀察、勒戒後，因無繼
    續施用毒品之傾向，而於94年7 月19日出所。又於95年間，
    因施用毒品案件，經本院以95年度簡字第5273號判處有期徒
    刑3 月確定；復於96年間，因施用毒品案件，經本院以96年
    度簡字第1994號判處有期徒刑5 月確定。上開2 案嗣經本院
    以96年度聲減字第3577號裁定分別減刑為有期徒刑1 月又15
    日、2 月又15日確定，入監接續執行後，於96年11月2 日縮
    刑期滿，翌日因徒刑執行完畢出監。詎猶不知悔改，復基於
    施用第一級毒品海洛因之犯意，於97年7 月18日上午7 時許
    為警採尿時回溯26小時內之某時（不含為警逮捕之公權力拘
    束期間），在臺北縣板橋市○○路○ 段76巷17號2 樓204 室
    居所，以將第一級毒品海洛因摻於香煙內，點燃後吸食之方
    式，施用第一級毒品海洛因。另基於施用第二級毒品甲基安
    非他命之犯意，於同年月16日某時，在上開居所，以將第二
    級毒品甲基安非他命置於玻璃球內燒烤後，吸食其煙霧之方
    式，施用第二級毒品甲基安非他命。嗣於同年月18日凌晨4
    時許，在臺北縣板橋市○○○路○ 段45號旁公園內為警查獲
    ，並扣得其所有供以施用之第二級毒品甲基安非他命1 包（
    驗前淨重0.464 公克，驗後淨重0.4637公克）。復在上址居
    所查扣其所有供以施用之第一級毒品海洛因1 包（驗前淨重
    0.65公克，驗後淨重0.648 公克）、第二級毒品甲基安非他
    命2 包（驗前淨重5.389 公克，驗後淨重5.3888公克），及
    其所有用以施用第二級毒品甲基安非他命之吸食器1 組、用
    以量秤海洛因及甲基安非他命以控制施用數量之電子磅秤1
    臺，及分裝海洛因及甲基安非他命之分裝袋20個。經警採尿
    送驗結果，呈安非他命類（安非他命、甲基安非他命）及鴉
    片類（嗎啡）陽性反應，始悉上情。
二、案經臺北縣政府警察局海山分局報請臺灣板橋地方法院檢察
    署檢察官偵查起訴。
    理      由
一、本案被告甲○○所犯係死刑、無期徒刑、最輕本刑為3 年以
    上有期徒刑以外之罪，其於準備程序就前揭被訴事實為有罪
    之陳述，經受命法官告知簡式審判程序之旨，並聽取其與公
    訴人之意見後，本院認無不得或不宜改依簡式審判程序進行
    之情事，依刑事訴訟法第273 條之1 第1 項、第284 條之1
    規定，裁定本案由受命法官獨任進行簡式審判程序，合先敘
    明。
二、查被告前於94年間，因施用毒品案件，經臺灣嘉義地方法院
    以94年度毒聲字第254 號裁定送觀察、勒戒後，因無繼續施
    用毒品之傾向，而於94年7 月19日出所等情，有臺灣高等法
    院被告前案紀錄表1 份在卷可稽。是被告前因施用毒品案件
    ，於前揭觀察、勒戒執行完畢釋放後5 年內，再犯本案施用
    毒品罪，業已符合毒品危害防制條例第23條第2 項規定之起
    訴要件，依法應予追訴論科。
三、上揭犯罪事實，業據被告於本院審理時供認不諱，且其為警
    採集之尿液，經送請臺灣檢驗科技股份有限公司檢驗結果，
    呈安非他命類（安非他命、甲基安非他命）及鴉片類（嗎啡
    ）陽性反應，有該公司濫用藥物檢驗報告、臺北縣政府警察
    局海山分局毒品案件尿液檢體編號及姓名對照表各1 紙在卷
    可參，並有相片14張附卷可查。此外，並有扣案之白色粉末
    1 包、白色透明結晶3 包、吸食器1 組、電子磅秤1 臺及分
    裝袋20個可參。另扣案之白色粉末1 包，檢出第一級毒品海
    洛因成分（驗前淨重0.65公克，驗後淨重0.648 公克）；另
    扣案之白色透明結晶3 包，均檢出第二級毒品甲基安非他命
    成分（其中1 包驗前淨重0.464 公克，驗後淨重0.4637公克
    ，另2 包驗前淨重5.389 公克，驗後淨重5.3888公克），此
    有交通部民用航空局航空醫務中心毒品鑑定書1 紙在卷為憑
    。足徵被告任意性之自白與事實相符，應堪採信。本案事證
    已臻明確，被告犯行堪以認定，應依法論科。
四、按海洛因、甲基安非他命分屬毒品危害防制條例第2 條第2
    項第1 款、第2 款所定之第一級、第二級毒品，均不得非法
    持有、施用。是核被告所為，係犯毒品危害防制條例第10條
    第1 項之施用第一級毒品罪及同條第2 項之施用第二級毒品
    罪。被告持有第一級毒品海洛因及第二級毒品甲基安非他命
    進而施用，其持有海洛因及甲基安非他命之低度行為，應為
    施用之高度行為所吸收，均不另論罪。被告所犯上開施用第
    一級毒品罪及施用第二級毒品罪之間，犯意各別，罪名不同
    ，應分論併罰。又被告前於95年間，因施用毒品案件，經本
    院以95年度簡字第5273號判處有期徒刑3 月確定；復於96年
    間，因施用毒品案件，經本院以96年度簡字第1994號判處有
    期徒刑5 月確定。上開2 案嗣經本院以96年度聲減字第3577
    號裁定分別減刑為有期徒刑1 月又15日、2 月又15日確定，
    入監接續執行後，於96年11月2 日縮刑期滿，翌日因徒刑執
    行完畢出監等情，有臺灣高等法院被告前案紀錄表1 份可稽
    。其於受有期徒刑之執行完畢，5 年以內故意再犯本案有期
    徒刑以上之罪，均為累犯，均應依刑法第47條第1 項之規定
    加重其刑。爰審酌被告於經觀察、勒戒後，仍再度施用毒品
    ，顯見其戒毒之意志不堅，自制力不佳，本不宜寬貸。惟念
    其施用毒品，戕害己身，本質上屬於病患性行為，且犯後坦
    承犯行，態度良好等一切情狀，分別量處如主文所示之刑，
    並定其應執行之刑，以示懲儆。扣案之第一級毒品海洛因1
    包（驗前淨重0.65公克，驗後淨重0. 648公克）、第二級毒
    品甲基安非他命3 包（其中1 包驗前淨重0.464 公克，驗後
    淨重0.4637公克，另2 包驗前淨重5. 389公克，驗後淨重5.
    3888公克）為查獲之第一、二級毒品，均應依毒品危害防制
    條例第18條第1 項前段規定，併予宣告沒收銷燬之；至因鑑
    驗耗盡之海洛因及甲基安非他命既已滅失，自無庸再為沒收
    銷燬之諭知。又扣案之海洛因包裝袋1 個及甲基安非他命包
    裝袋3 個，均為被告所有用以盛裝上開海洛因及甲基安非他
    命之物；扣案之吸食器1 組為被告所有，供以施用第二級毒
    品甲基安非他命之物；扣案之電子磅秤1 臺及分裝袋20個，
    均為被告所有，用以控制施用海洛因、甲基安非他命數量及
    分裝上開毒品之物，此均據被告供明在卷，均應依刑法第38
    條第1 項第2 款規定併予宣告沒收之。
據上論斷，應依刑事訴訟法第273 條之1 第1 項、第299 條第1
項前段，毒品危害防制條例第10條第1 項、第2 項、第18條第1
項前段，刑法第11條、第47條第1 項、第38條第1 項第2 款、第
51條第5 款、第9款，判決如主文。
本案經檢察官靳開聖到庭執行職務。
中    華    民    國    97    年    12    月    31    日
                  刑事第五庭    法  官  謝梨敏
以上正本證明與原本無異。
                                書記官  林壯隆
中    華    民    國    98    年    1     月    5     日
附錄本判決論罪之法條：
毒品危害防制條例第10條
施用第1級毒品者，處6月以上5年以下有期徒刑。
施用第2級毒品者，處3年以下有期徒刑。


司法院資訊處製作；財團法人民間司法改革基金會備份。
